

## APTITUDES w

**React|S Node**|S **Express** JavaScript ES6 **TypeScript** Java **PHP** MySQL **OracleDB** HTML5/CSS3 **Bootstrap SASS** Scrum Git **Photoshop** Illustrator

# **COMPETENCIAS** •••

Proactivo **☑** Curioso **☑** 

Adobe XD

Comprometido 🗹

Trabajo en Equipo 🗹

Polivalente

Creativo 🗹

IDIOMAS 🖶

Español - Nativo Inglés - Básico

# JONATHAN GARRIDO CHACÓN IR. FULL-STACK WEB DEVELOPER

## **SOBRE MÍ**

Me llamo Jonathan y soy Full Stack Web Developer Jr. especializado en el Front-End. Apasionado a las nuevas tecnologías. Me gusta mucho el diseño, he usado varias herramientas para ello, como, Photoshop, Illustrator o Adobe XD para wireframes. Me encanta viajar y ver series.



647 368 322



/jonathangarridochacon



garridochaconjonathan@gmail.com



)/jgarridochacon



# **FORMACIÓN**

### O BOOTCAMP FULL-STACK WEB DEVELOPER

Socratech 2022-2023

JavaScript ES6, TypeScript, React, NodeJS, Express, MySQL, Bootstrap, Git. Scrum

### FP SUPERIOR DESARROLLO APLICACIONES WEB

Ilerna 2021-2023

HTML5, CSS3, JavaScript, C#, Java, PHP, MySQL, OracleDB, Linux

### **FP MEDIO EXPLOTACIÓN DE SISTEMAS INFORMÁTICOS**

IES Ramón del Valle-Inclán 2008-2010

JavaScript, HTML, CSS, PHP, MySQL, Redes, Sistemas Informáticos, Linux

## **EXPERIENCIA**

#### O UNIÓN IBERDESA SL

Responsable Dpto. Tramitación

2019 - 2022

- Gestión dpto. de tramitación contratos energéticos
- Resolución incidencias

#### ASERCOM CAMPOS SL

**Dpto Fidelización PYMES Orange & Back-Office** 

2016-2019

- · Dpto. tramitación
- Resolución de incidencias
- Atención al cliente
- Gestión Documental
- Asesor comercial Dpto Fidelización para PYMES (Orange)

#### BEYOND RETAIL SL & BEYOND MOBILITY SL

Apptualizador VODAFONE & Dpto Fidelización PYMES VODAFONE

2014-2016

- Gestión y venta de productos Vodafone
- Configuración y resolución de incidencias en smartphone's
- Asesoramiento y venta a Particulares/PYMES
- Fidelización cartera PYMES con 120 clientes

#### O FUTURA SERVICES PROVIDER SAU

### Técnico en Telecomunicaciones

2010-2012

- Técnico en Sistemas Informáticos y Telecomunicaciones
- Instalación y mantenimiento de redes cableadas v wifi.
- Instalación y mantenimiento de repetidores, centralitas y equipos informáticos.